臺灣新竹地方法院刑事判決　　　　　　 99年度審易字第931號
公　訴　人　臺灣新竹地方法院檢察署檢察官
被　　　告　巫紹君
上列被告因竊盜案件，經檢察官提起公訴（99年度偵字第8908號
），經被告於本院準備程序中，就被訴事實為有罪之陳述，經告
知被告簡式審判程序之旨，並聽取檢察官、被告等之意見後，經
本院進行簡式審判程序，本院判決如下：
    主  文
巫紹君犯竊盜罪，累犯，處有期徒刑肆月，如易科罰金，以新臺
幣壹仟元折算壹日。
    犯罪事實
一、巫紹君前於民國95年間，因搶奪、竊盜等案件，經本院於95
    年11月24日以95年度訴字第758 號判決分別判處有期徒刑9
    月、7 月、7 月、7 月、4 月，併定應執行刑有期徒刑2 年
    6 月確定；復於95年間，因施用第一級毒品案件，經本院於
    95年12月21日以95年度訴字第918 號判決判處有期徒刑10月
    確定；嗣因中華民國九十六年罪犯減刑條例施行，上開案件
    再經本院於96年10月31日以96年度聲減字第722 號裁定分別
    減為有期徒刑4 月又15日、3 月又15日、3 月又15日、3 月
    又15日、2 月、5 月，併定應執行刑有期徒刑1 年7 月確定
    (甲)。另於96年間，因加重竊盜、違反電信法等案件，經臺灣
    桃園地方法院於96年6 月11日以96年度易字第664 號判決分
    別判處有期徒刑8 月(1)、4 月(2)，併定應執行刑有期徒刑10
    月確定；嗣因中華民國九十六年罪犯減刑條例施行，上開(1)
    (2)案件再經臺灣桃園地方法院於96年10月26日以96年度聲減
    字第8331號裁定分別減為有期徒刑4 月、2 月，併定應執行
    刑有期徒刑5 月確定(乙)。前開(甲)(乙)案件經接續執行，甫於97
    年10月31日縮刑期滿執行完畢。
二、詎巫紹君不知悔改，基於意圖為自己不法所有之竊盜犯意，
    於99年3 月11日下午4 時許，在新竹縣新豐鄉○○街27號路
    旁，以自備之鑰匙（未扣案）撬開且破壞魏妤蕎所有之車牌
    號碼H3-7203 號自用小客車後座車門門鎖後（毀損部分，未
    據告訴），進入車內開啟車輛行李箱而竊取馬建國所有且擺
    放於行李箱內之寫不斷鉛筆17組（1 組2 支）、原子筆33支
    、橡皮擦15組（1 組4 個）、鉛筆盒3 個、自動鉛筆筆芯52
    盒（1 盒6 支）、自動鉛筆筆芯12支、蔬果造型橡皮擦69個
    、膠水5 罐，批發價價值約新臺幣（下同）4,000 元等財物
    得手後據為己有，並旋即離開現場。嗣於99年3 月12日某時
    許，將上開所竊得之文具用品以2,000 元之價格售予不知情
    之葉高憲（葉高憲另涉犯牙保贓物罪部分，經臺灣新竹地方
    法院檢察署檢察官於99年11月12日以99年度偵字第7199號為
    不起訴處分確定），再由葉高憲轉售予不知情之張曉婷（張
    曉婷另涉犯牙保贓物罪部分，經臺灣新竹地方法院檢察署檢
    察官於99年11月12日以99年度偵字第7199號為不起訴處分確
    定），張曉婷於99年9 月13日晚間8 時許，在新竹縣湖口鄉
    湖口夜市向馬建國所擺之攤位販售上開遭竊之文具用品，適
    馬建國詢問前開文具價格後，馬建國查覺有異，始報警處理
    並循線查悉上情（上開寫不斷鉛筆17組【1 組2 支】、原子
    筆33支、橡皮擦15組【1 組4 個】、鉛筆盒3 個、自動鉛筆
    筆芯52盒【1 盒6 支】、自動鉛筆筆芯12支、蔬果造型橡皮
    擦69個、膠水5 罐，業已發還馬建國具領保管）。
三、案經新竹縣政府警察局竹北分局報告臺灣新竹地方法院檢察
    署檢察官偵查起訴。
    理    由
一、程序部分：
    按除被告所犯為死刑、無期徒刑、最輕本刑為3 年以上有期
    徒刑之罪或高等法院管轄第一審案件者外，於前條第1 項程
    序進行中，被告先就被訴事實為有罪之陳述時，審判長得告
    知被告簡式審判程序之旨，並聽取當事人、代理人、辯護人
    及輔佐人之意見後，裁定進行簡式審判程序，刑事訴訟法第
    273 條之1 第1 項定有明文。本件被告巫紹君所犯係死刑、
    無期徒刑、最輕本刑為3 年以上有期徒刑以外之罪，渠等於
    準備程序中就被訴事實為有罪之陳述，經告知簡式審判程序
    之旨，並聽取公訴人及被告巫紹君之意見後，本院認為適宜
    進行簡式審判程序，合先敘明。
二、認定被告巫紹君犯行所憑之各項證據：
（一）被告巫紹君於偵查中之供述及本院準備程序、簡式審判程
      序時之自白。其稱：伊於99年3 月11日下午4 時許，在新
      竹縣新豐鄉○○街27號路旁用自備的鑰匙，撬開被害人魏
      妤蕎所有之車牌號碼H3-7203 號自用小客車後座車門門鎖
      後，進入車內開啟行李箱的門竊取被害人馬建國所有之寫
      不斷鉛筆17組（1 組2 支）、原子筆33支、橡皮擦15組（
      1 組4 個）、鉛筆盒3 個、自動鉛筆筆芯52盒（1 盒6 支
      ）、自動鉛筆筆芯12支、蔬果造型橡皮擦69個、膠水5 罐
      等物，偷了後隔天伊至新竹縣湖口鄉○○街69號之處所，
      將上開竊得之文具用品以2,000 元之價格賣給證人葉高憲
      ，並交付予證人葉高憲等語（見99年度偵字第7199號偵查
      卷第104 至106 頁，本院卷第21頁背面至第22頁）。
（二）被害人魏妤蕎於警詢中之指述。其稱：她於99年3 月11日
      下午4 時30分許，在新竹縣新豐鄉○○街27號前準備去開
      她所有之車牌號碼H3-7203 號自用小客車時，發現前開自
      用小客車後車門門鎖被撬壞，放置在車內為被害人馬建國
      所有之文具用品（含鉛筆、筆芯、原子筆、橡皮擦、膠水
      、鉛筆盒、彩色筆、伸縮架）均遭竊等語（見上開偵查卷
      第25、26頁）。
（三）被害人馬建國於警詢中之指述。其稱：他於99年9 月13日
      下午5 時許，至新竹縣湖口鄉湖口夜市擺攤，約於同日晚
      間7 時34分許證人張曉婷及吳佳峰到他的攤位上，證人吳
      曉婷便表示她也有相同之文具用品，放置在她所駕駛之車
      牌號碼Q6-7035 號自用小客車上，並詢問他是否要購買，
      他於同日晚間8 時14分許，跟隨證人吳曉婷至新竹縣湖口
      鄉○○路夜市旁停車場，便在證人吳曉婷所駕駛之上開自
      用小客車內看見他先前放置在車牌號碼H3-7203 號自用小
      客車內之文具用品1 批，該文具用品係於99年3 月份（正
      確時間已忘記）在新竹縣新豐鄉○○街28巷口遭不詳人士
      破壞門鎖後而竊取之。嗣他便報警處理，而為警於同日晚
      間8 時50分許，在上開自用小客車內所扣得之寫不斷鉛筆
      17 組 （1 組2 支）、原子筆33支、橡皮擦15組（1 組4
      個）、鉛筆盒3 個、自動鉛筆筆芯52盒（1 盒6 支）、自
      動鉛筆筆芯12支、蔬果造型橡皮擦69個、膠水5 罐，批發
      價價值約4,0 00元等物品為他所有，另上開文具用品之廠
      牌為「神奇屋」，英文名稱為「MAGIC HOUSE 」，他是桃
      竹苗地區之總代理，桃竹苗地區只要是出貨一定要經過他
      經手，且上開文具用品當中有些已經貼上他的專用標籤，
      標籤上就有他的名字及住家地址，明顯上開文具用品就是
      他所遭竊之物品，再者，所查獲上開文具用品中裝東西的
      紅色盒子還是他自己做的，故他確認為警所查獲之上開文
      具用品為他所有等語（見上開偵查卷第25、26頁）。
（四）證人葉高憲於警詢、偵查中之證稱：他與被告巫紹君係朋
      友關係，上開遭竊之文具用品係被告巫紹君在他友人位於
      新竹縣湖口鄉○○街69號住處內，以2,000 元之價格販售
      與他，他便於99年3 、4 月間，在上揭處所內將上開文具
      用品再轉賣予證人張曉婷等語（見上開偵查卷第84、85、
      112、113 頁）。
（五）證人張曉婷於警詢、偵查中之證稱：她於99年農曆年後（
      正確時間已忘記），因證人葉高憲有欠她錢，便向她表示
      他有1 批文具用品可用以抵償先前之債務，證人葉高憲便
      將寫不斷鉛筆17組（1 組2 支）、原子筆33支、橡皮擦15
      組（1 組4 個）、鉛筆盒3 個、自動鉛筆筆芯52盒（1 盒
      6 支）、自動鉛筆筆芯12支、蔬果造型橡皮擦69個、膠水
      5 罐等物交付與她。之後她於99年9 月13日晚間8 時14分
      許，至被害人馬建國位於新竹縣湖口鄉湖口夜市之攤位上
      ，因見被害人馬建國販賣同種類之文具用品，便向他表示
      也有相同之文具用品在她所駕駛之車牌號碼Q6-7035 號自
      用小客車上，並詢問他是否要購買，她於同日晚間8 時50
      分許，在新竹縣湖口鄉○○路湖口夜市旁停車場前向被害
      人馬建國兜售上開文具用品。而為警於同日晚間8 時50分
      許，在上開自用小客車內所扣得之寫不斷鉛筆17組（1 組
      2 支）、原子筆33支、橡皮擦15組（1 組4 個）、鉛筆盒
      3 個、自動鉛筆筆芯52盒（1 盒6 支）、自動鉛筆筆芯12
      支、蔬果造型橡皮擦69個、膠水5 罐係在她所駕駛之車牌
      號碼Q6-7035 號自用小客車後車廂內所查獲，她不知道上
      開文具用品係贓物等語（見上開偵查卷第18至24、63至65
      、109 、110 頁）。
（六）證人吳佳峰於警詢、偵查中之證稱：本件案發當時他與證
      人張曉婷在新竹縣湖口鄉○○街湖口夜市逛街，行經被害
      人馬建國所販售文具用品之攤位時，證人張曉婷即詢問被
      害人馬建國文具用品之價格後，便向被害人馬建國表示有
      相同文具用品並問他是否要買，隨即帶被害人馬建國至停
      車地點看要賣之文具用品；另證人張曉婷有向他表示上開
      文具用品係因他朋友欠她錢，用以抵償債務，他不知道上
      開文具用品係贓物，又為警於同日晚間8 時50分許，在證
      人張曉婷所駕駛之車牌號碼Q6-7035 號自用小客車內所扣
      得之寫不斷鉛筆17組（1 組2 支）、原子筆33支、橡皮擦
      15組（1 組4 個）、鉛筆盒3 個、自動鉛筆筆芯52盒（1
      盒6 支）、自動鉛筆筆芯12支、蔬果造型橡皮擦69個、膠
      水5 罐等物，係他與證人張曉婷向被害人馬建國所兜售之
      文具用品等語（見上開偵查卷第10至15、65至67頁）。
（七）新竹縣政府警察局竹北分局扣押筆錄、扣押物品目錄表、
      贓物認領保管單、扣押物品收據各1 份及照片13張在卷可
      參（見上開偵查卷第37至41、49至55頁）：佐證被告巫紹
      君確有將上開自被害人魏妤蕎所有之車牌號碼H3-7203 號
      自用小客車內竊取馬建國所有之寫不斷鉛筆17組（1 組2
      支）、原子筆33支、橡皮擦15組（1 組4 個）、鉛筆盒3
      個、自動鉛筆筆芯52盒（1 盒6 支）、自動鉛筆筆芯12支
      、蔬果造型橡皮擦69個、膠水5 罐等文具用品轉售與證人
      葉高憲，再由證人葉高憲轉售予證人張曉婷之事實。
（八）立凰有限公司90年3月29 日經濟部公司執照、中華民國專
      利證書、中華民國商標註冊證各1 份在卷足稽（見上開偵
      查卷第45至48頁）：佐證被害人馬建國所為之供述及本件
      犯罪事實。
（九）新竹縣政府警察局竹北分局山崎派出所受理刑事案件報案
      三聯單1 紙（見上開偵查卷第27頁）：證明被害人魏妤蕎
      於99年3 月11日下午4 時30分許遭竊後，當日即至新竹縣
      政府警察局竹北分局山崎派出所報案等情。
（十）綜上，本件事證業臻明確，被告巫紹君上揭犯行至堪認定
      ，均應依法予以論科。
三、論罪科刑：
（一）論罪：核被告巫紹君本件所為，係犯刑法第320 條第1 項
      之普通竊盜罪。
（二）累犯：被告巫紹君前於95年間，因搶奪、竊盜等案件，經
      本院於95年11月24日以95年度訴字第758 號判決分別判處
      有期徒刑9 月、7 月、7 月、7 月、4 月，併定應執行刑
      有期徒刑2 年6 月確定；復於95年間，因施用第一級毒品
      案件，經本院於95年12月21日以95年度訴字第918 號判決
      判處有期徒刑10月確定；嗣因中華民國九十六年罪犯減刑
      條例施行，上開案件再經本院於96年10月31日以96年度聲
      減字第722 號裁定分別減為有期徒刑4 月又15日、3 月又
      15日、3 月又15日、3 月又15日、2 月、5 月，併定應執
      行刑有期徒刑1 年7 月確定(甲)。另於96年間，因加重竊盜
      、違反電信法等案件，經臺灣桃園地方法院於96年6 月11
      日以96年度易字第664 號判決分別判處有期徒刑8 月(1)、
      4 月(2)，併定應執行刑有期徒刑10月確定；嗣因中華民國
      九十六年罪犯減刑條例施行，上開(1)(2)案件再經臺灣桃園
      地方法院於96年10月26日以96年度聲減字第8331號裁定分
      別減為有期徒刑4 月、2 月，併定應執行刑有期徒刑5 月
      確定(乙)。前開(甲)(乙)案件經接續執行，甫於97年10月31日縮
      刑期滿執行完畢等情，有臺灣高等法院被告前案紀錄表1
      份在卷可稽，是被告巫紹君前受有期徒刑執行完畢，於5
      年以內故意再犯本件最重本刑為有期徒刑以上之罪，為累
      犯，應依刑法第47條第1 項之規定加重其刑。
（三）量刑：爰審酌被告巫紹君除有上開構成累犯事由之前案紀
      錄外，另有違反麻醉藥品管理條例、違反毒品危害防制條
      例等刑事前科，此有臺灣高等法院前案紀錄表1 份附卷可
      據，足徵其素行非佳；又被告巫紹君正值壯年，竟不思守
      法自制，循正當途徑獲取所需，猶為貪圖一己之私，恣意
      破壞被害人魏妤蕎所有之上開自用小客車車門門鎖，並竊
      取被害人馬建國放置在自用小客車內之財物，事後復將竊
      得財物加以轉售予證人葉高憲，對被害人馬建國造成追贓
      之困難及有礙財產犯罪之偵查，顯見被告巫紹君法治觀念
      薄弱，所為實不足取，惟念伊犯後坦承犯行不諱，態度尚
      可，犯罪手法亦屬平和，然所竊取之文具已發還被害人馬
      建國領回，兼衡犯罪之動機、目的、手段、智識程度等一
      切情狀，量處如主文所示之刑，並諭知易科罰金之折算標
      準，以示懲儆。
（四）不另為沒收之說明：至本案供被告巫紹君破壞被害人魏妤
      蕎所有之上開自用小客車後車門門鎖，並竊取被害人馬建
      國放置在自用小客車內之文具用品等財物所使用之鑰匙，
      既非違禁物且未扣案，本院依卷內事證復無積極證據足認
      尚存，為免將來執行困難，爰不予宣告沒收，併此敘明。
據上論斷，應依刑事訴訟法第273 條之1 第1 項、第299 條第1
項前段，刑法第320 條第1 項、第47條第1 項、第41條第1 項前
段、第2 項，刑法施行法第1 條之1 第1 項、第2 項前段，判決
如主文。
本案經檢察官洪期榮到庭執行職務。
中    華    民    國    100    年    1    月     7    日
                    刑事第九庭法  官  劉兆菊
以上正本證明與原本無異。
如不服本判決應於收受本判決後10日內向本院提出上訴書狀，上
訴書狀應敘述具體理由。上訴書狀未敘述上訴理由者，應於上訴
期間屆滿後20日內補提理由書狀於本院「切勿逕送上級法院」。
中    華    民    國    100    年    1    月     7    日
                              書記官  廖宜君
附錄本案論罪科刑法條：
中華民國刑法第320條
意圖為自己或第三人不法之所有，而竊取他人之動產者，為竊盜
罪，處5年以下有期徒刑、拘役或5百元以下罰金。
意圖為自己或第三人不法之利益，而竊佔他人之不動產者，依前
項之規定處斷。
前二項之未遂犯罰之。